臺灣臺北地方法院刑事判決　　　　　　　92年度易字第2230號
公　訴　人　臺灣臺北地方法院檢察署檢察官
被　　　告　丙○○
上列被告因妨害公務等案件，經檢察官提起公訴（92年度偵緝字
第1713號），本院判決如下：
    主  文
丙○○以強暴脅迫使人行無義務之事，未遂，累犯，處有期徒刑
肆月，如易科罰金以參佰元折算壹日；又對於公務員依法執行職
務時，施強暴，累犯，處有期徒刑肆月，如易科罰金以參佰元折
算壹日；又對於公務員依法執行職務時，當場侮辱，累犯，處有
期徒刑參月，如易科罰金以參佰元折算壹日；應執行有期徒刑拾
月，如易科罰金以參佰元折算壹日。
    事  實
一、丙○○前因妨害公務與傷害案件，經本院判處有期徒刑六月
    ，嗣經上訴駁回確定並於民國九十年八月十一日執行完畢。
    惟其猶不知悔改，於九十一年十一月十六日十九時許，在台
    北市○○區○○路一段一一四巷十九號二樓，因欲向乙○○
    借錢不成，惱羞成怒，竟基於毀損之故意，搗毀乙○○於前
    開處所經營大汗亭紅茶店（即斯巴潞卡拉OK店）內之桌椅與
    玻璃（毀損部分業據乙○○撤回告訴）；並向乙○○脅迫稱
    ：「如不答應借款，要砸店及放火燒店並到店裡殺人」等語
    ，迫令乙○○行無義務之事，因乙○○心生畏懼而報警處理
    ，而未得逞。嗣於員警黃世杰、周治國依法到場執行職務、
    欲將丙○○帶回派出所製作筆錄時，丙○○抗拒不從，於前
    揭員警將之推入車牌DG－4933號警用巡邏車內時，丙○○竟
    又以腳踢後座上方煞車燈，以此強暴手段致該煞車燈毀損而
    妨害員警依法執行職務；附又另行起意口出穢語：「幹你娘
    」當場侮辱依法執行職務之前揭員警。
二、案經被害人乙○○訴由台北市政府警察局萬華分局移送台灣
    台北地方法院檢察署檢察官偵查起訴。
    理  由
一、訊之被告丙○○否認上開犯行，辯稱：我在乙○○的店內工
    作18天，她沒算工錢給我，那天我還在她店內花錢捧場。我
    從沒有向她借錢，她店內桌椅被撞壞，是樓上的甲○○下來
    打我，而把東西砸壞，我沒有砸店，如果要砸的話我會砸電
    視。證人說的都不是事實，如果是事實，我也不怕坐牢。店
    也不是乙○○的，我燒店她也不會怎樣。為什麼每次都是我
    的錯？妨害公務對我有什麼利益？他們為了討好警察就陷害
    我，警察和我沒什麼關係，我幹嘛打他？警察硬把我塞進車
    內，使我的頭碰到煞車燈，不可能是我用腳踢壞的，因為我
    的頭有受傷，我是被打的人，警察為何不抓其他人，我被打
    還要被告，太冤枉了云云。
二、惟查上揭事實，業據證人乙○○、甲○○、周治國於本院審
    理中到庭證述明確，互核相符（見本院93年12月21日筆錄）
    ，並經證人黃世杰於偵查中證述明確（見92年度偵緝字第17
    13號卷第26頁），被告於警詢中並坦承伊有向乙○○借錢，
    警察來處理時，伊不配合而與警察發生拉扯，伊之手腕及腳
    部均有擦傷，警車後座上方之煞車燈是伊撞壞（嗣並承認伊
    用腳踢壞），對被害人乙○○指訴伊在現場恐嚇說隔天要放
    火燒乙○○之店，並要用刀殺人等情，則避而不答委稱伊當
    時喝醉，故不記得云云，惟對其他情節則能清楚描述，顯見
    其所辯不記得云云不足採信（以上見92偵字第2183號卷第10
    頁起警詢筆錄至12頁，及第17頁）。此外並有相片5張、綜
    寶汽車有限公司出具之拆換本件煞車燈之工作單在卷可證，
    事證明確，被告之本件犯行洵堪認定。被告所辯均係卸責之
    詞，不足採信。
三、核被告所為，其以強暴脅迫手段向乙○○借錢未果部分，係
    犯刑法第304條第2項第1項之強制未遂罪；其對執行公權力
    之警察罵「幹你娘」及拉扯，分別以強暴及當場侮辱依法執
    行職務之公務員，係犯刑法第135條第1項、第140條第1項之
    罪，其所犯上開三罪，犯意各別，行為亦殊，應分論併罰之
    ；其有前揭有期徒刑執行完畢之事實，有其前科表在卷可稽
    ，其五年內再犯上開之罪，均為累犯，各應加重其刑。所犯
    強制未遂罪，合依刑法第26條前段減輕其刑。爰審酌被告犯
    罪之動機、目的、手段、所受之刺激、與被害人之關係、其
    智識程度、素行、被告已與被害人乙○○成立和解，有和解
    書附卷，被害人乙○○已不願追究，並賠償警局換修煞車燈
    之費用（見92年度偵字第2183號卷92年10月14日偵訊筆錄）
    及被告於審判中大聲咆哮，聲稱不怕關等語，態度欠佳等一
    切情狀，量處如主文所示之刑，及諭知易科罰金之折算標準
    並定應執行刑。
據上論斷，應依刑事訴訟法第299條第1項前段、刑法第304條第3
項第1項、第135條第1項、第140條第1項、第26條前段、第47條
、第55條、第51條第5款、第41條第1項前段、第2項、罰金罰鍰
提高標準條例第1條前段、第2條前段判決如主文。
本案經檢察官孟令士到庭執行職務。
中　　華　　民　　國　　94　　年　　4　　月　  20 　　日
                  台灣台北地方法院刑事第一庭
                                  審判長法官   陳興邦
                                        法官   林婷立
　　　　　　　　　                      法官   劉亭柏
以上正本證明與原本無異。
如不服本判決，應於判決送達後10日內向本院提出上訴狀
                                        書記官 羅欣宜
中　　華　　民　　國　　94　　年　　4　　月    25     日
附所犯法條刑法第304條、第135條、第140條全文：
中華民國刑法第304條
 (強制罪)
以強暴、脅迫使人行無義務之事或妨害人行使權利者，處三年以
下有期徒刑、拘役或三百元以下罰金。
前項之未遂犯罰之。
中華民國刑法第135條
對於公務員依法執行職務時，施強暴脅迫者，處三年以下有期徒
刑、拘役或三百元以下罰金。
意圖使公務員執行一定之職務或妨害其依法執行一定之職務或使
公務員辭職，而施強暴脅迫者，亦同。
犯前二項之罪，因而致公務員於死者，處無期徒刑或七年以上有
期徒刑；致重傷者，處三年以上、十年以下有期徒刑。
中華民國刑法第140條
 (侮辱公務員公署罪)
於公務員依法執行職務時，當場侮辱，或對於其依法執行之職務
公然侮辱者，處六月以下有期徒刑、拘役或一百元以下罰金。
對於公署公然侮辱者亦同。
